vi: Dạng sản phẩm của lúa mì: Lúa mì Bulgur; Couscous; Lúa mì nghiền vỡ; Bột Farina; Lúa mì Farro; Bột mì; Lúa mì Freekeh; Bột Graham; Hạt lúa mì bóc vỏ; Bắp bung (mote); Bột thô; Lúa mì xát cám; Bột lúa mì Rava/Soji; Lúa mì cán dẹt; Bột Semolina; Lúa mì mầm; Hạt lúa mì (nguyên hạt); Cám lúa mì; Lúa mì lát mỏng; Mầm lúa mì; Khác
da: Form for hvedeprodukt: Bulgur; Couscous; Knækket hvede; Farina; Farro; Mel; Freekeh; Grahamsmel; Gryn; Hominy (mote); Grovmel; Perlehvede; Rava/soji; Valsede hvedegryn; Semulje; Spiret hvede; Hvedekerner (hele kerner); Hvedeklid; Hvedeflager; Hvedekim; Andet
en: Wheat product form: Bulgur; Couscous; Cracked wheat; Farina; Farro; Flour; Freekeh; Graham flour; Groats; Hominy (mote); Meal; Pearled wheat; Rava/Soji; Rolled wheat; Semolina; Sprouted wheat; Wheat berries (whole kernels); Wheat bran; Wheat flakes; Wheat germ; Other
fi: Vehnätuotteen muoto: Bulgur; Kuskus; Rouhittu vehnä; Farina; Farro; Jauho; Freekeh; Grahamjauho; Suurimot; Hominy (mote); Rouhe; Hiottu vehnä; Rava/soji; Vehnähiutaleet; Semolina; Idätetty vehnä; Vehnänjyvät (kokonaiset jyvät); Vehnälese; Vehnähiutaleet; Vehnänalkio; Muu
hr-HR: Oblik proizvoda pšenice: Bulgur; Kuskus; Usitnjena pšenica; Krupica; Farro; Brašno; Freekeh; Graham brašno; Prekrupa; Krupica (mote); Grubo brašno; Oljuštena pšenica; Rava/Soji; Valjana pšenica; Semolina; Proklijala pšenica; Zrna pšenice (cijela zrna); Pšenične mekinje; Pšenične pahuljice; Pšenične klice; Ostalo
hu: Búza termék formája: Bulgur; Kuszkusz; Töret; Búzadara; Tönke; Liszt; Freekeh; Graham liszt; Dara; Hominy (mote); Dara; Gyöngybúza; Rava/Soji; Lapított búza; Szemolina; Csíráztatott búza; Búzaszemek (egész szemek); Búzakorpa; Búzapehely; Búzacsíra; Egyéb
nl: Tarweproductvorm: Bulgur; Couscous; Gebroken tarwe; Farina; Farro; Bloem; Freekeh; Grahammeel; Grutten; Hominy (mote); Meel; Gepelde tarwe; Rava/soji; Geplette tarwe; Griesmeel; Gekiemde tarwe; Tarwekorrels (hele korrels); Tarwezemelen; Tarwevlokken; Tarwekiemen; Overig
zh-CN: 小麦产品形态: 碾碎的干小麦 (Bulgur); 北非小米; 碎小麦; 细麦粉; 二粒小麦 (Farro); 面粉; 烤青麦 (Freekeh); 全麦面粉 (Graham 面粉); 去壳麦片; 去皮干玉米 (Mote); 粗磨粉; 珍珠麦; 粗粒小麦粉 (Rava/Soji); 压扁小麦; 硬粒小麦粉; 发芽小麦; 全麦粒; 小麦麸; 小麦片; 小麦胚芽; 其他
de: Form des Weizenprodukts: Bulgur; Couscous; Weizenschrot; Weizengrieß; Farro; Mehl; Freekeh; Grahammehl; Grütze; Hominy (Mote); Schrot; Graupen; Rava/Sooji; Weizenflocken; Hartweizengrieß; Gekeimter Weizen; Weizenkörner (ganze Körner); Weizenkleie; Weizenflocken; Weizenkeime; Andere
nb: Produktformat for hvete: Bulgur; Couscous; Knust hvete; Farina; Farro; Mel; Freekeh; Grahamsmel; Gryn; Hominy (mote); Grovmel; Perlehvete; Rava/soji; Valsede hvetegryn; Semulegryn; Spiret hvete; Hvetekjerner (hele kjerner); Hvetekli; Hveteflak; Hvetekim; Annet
el: Μορφή προϊόντος σιταριού: Πλιγούρι; Κουσκούς; Σπασμένο σιτάρι; Φαρίνα; Φάρο; Αλεύρι; Φρίκε; Αλεύρι Γκράχαμ; Αποφλοιωμένο σιτάρι; Ομίνι (Hominy/mote); Χονδράλευρο; Περλέ σιτάρι; Rava/Soji; Νιφάδες σιταριού; Σιμιγδάλι; Φύτρα σιταριού; Κόκκοι σιταριού (ολόκληροι); Πίτουρο σιταριού; Νιφάδες σιταριού; Φύτρο σιταριού; Άλλο
es: Forma de producto de trigo: Bulgur; Cuscús; Trigo partido; Farina; Farro; Harina; Freekeh; Harina Graham; Granos pelados; Mote; Sémola; Trigo perlado; Rava/soji; Trigo en hojuelas; Sémola; Trigo germinado; Bayas de trigo (granos enteros); Salvado de trigo; Copos de trigo; Germen de trigo; Otro
th: รูปแบบผลิตภัณฑ์ข้าวสาลี: บัลเกอร์; คูสคูส; ข้าวสาลีบดหยาบ; ฟารีนา; ฟาร์โร; แป้ง; ฟรีกา; แป้งเกรแฮม; ปลายข้าว; โฮมินี (โมเต); แป้งบดหยาบ; ข้าวสาลีขัดสี; ราวา/ซูจี; ข้าวสาลีแผ่น; เซโมลินา; ข้าวสาลีงอก; วีทเบอร์รี (ธัญพืชเต็มเมล็ด); รำข้าวสาลี; ข้าวสาลีแผ่น; จมูกข้าวสาลี; อื่นๆ
it: Forma del prodotto a base di grano: Bulgur; Cous cous; Grano spezzato; Semolino; Farro; Farina; Freekeh; Farina Graham; Chicchi decorticati; Hominy (mote); Farina grezza; Grano perlato; Rava/soji; Grano schiacciato; Semola; Grano germogliato; Chicchi di grano (interi); Crusca di grano; Fiocchi di grano; Germe di grano; Altro
lt-LT: Kviečių produkto forma: Bulguras; Kuskusas; Skaldyti kviečiai; Farina; Farro; Miltai; Frikehas („Freekeh“); Grahamo miltai; Kruopos; Hominy (mote); Rupiniai; Šlifuoti kviečiai; Rava / Soji; Traiškyti kviečiai; Semolina; Daiginti kviečiai; Kviečių grūdai (pilni); Kviečių sėlenos; Kvietiniai dribsniai; Kviečių gemalai; Kita
bg-BG: Форма на продукта от пшеница: Булгур; Кускус; Натрошена пшеница; Фарина; Спелта (Farro); Брашно; Фрике; Грахам брашно; Обелени зърна; Хомини (mote); Едросмляно брашно; Перлена пшеница; Рава/суджи; Пресовани пшенични ядки; Грис; Покълнала пшеница; Пшенични зърна (цели зърна); Пшенични трици; Пшеничен флейкс; Пшеничен зародиш; Друго
pl: Forma produktu pszennego: Bulgur; Kuskus; Pszenica łamana; Farina; Farro; Mąka; Freekeh; Mąka graham; Kasza; Hominy (mote); Śruta; Pszenica perłowa; Rava/Soji; Gnieciona pszenica; Semolina; Pszenica kiełkowana; Ziarna pszenicy (całe ziarna); Otręby pszenne; Płatki pszenne; Zarodki pszenne; Inne
sv: Produktform för vete: Bulgur; Couscous; Krossat vete; Farina; Farro; Mjöl; Freekeh; Grahamsmjöl; Gryn; Hominy (mote); Grovt mjöl; Pärlvete; Rava/Soji; Valsat vete; Semolina; Groddat vete; Vetekorn (hela korn); Vetekli; Veteflingor; Vetegroddar; Övrigt
pt-PT: Formato do produto de trigo: Bulgur; Cuscuz; Trigo triturado; Farinha; Farro; Farinha; Freekeh; Farinha graham; Grãos descascados; Canjica (mote); Farinha grossa; Trigo perolado; Rava/soji; Trigo prensado; Sêmola; Trigo germinado; Bagos de trigo (grãos inteiros); Farelo de trigo; Flocos de trigo; Gérmen de trigo; Outro
ru: Форма пшеничного продукта: Булгур; Кускус; Дробленая пшеница; Фарина; Фарро; Мука; Фрике; Мука Грэма; Крупа; Хомини (моте); Шрот; Очищенная пшеница; Рава/суджи; Плющеная пшеница; Семолина; Пророщенная пшеница; Пшеничные зерна (цельные); Пшеничные отруби; Пшеничные хлопья; Зародыши пшеницы; Другое
tr: Buğday ürün formu: Bulgur; Kuskus; Kırık buğday; Farina; Farro; Un; Firik; Graham unu; Kabuğu soyulmuş buğday; Hominy (mote); Öğütülmüş; İnci buğday; Rava/Soji; Ezme buğday; İrmik; Çimlenmiş buğday; Buğday taneleri (tam tahıl); Buğday kepeği; Buğday gevreği; Buğday ruşeymi; Diğer
ja: 小麦商品フォーム: ブルグル; クスクス; 挽き割り小麦; ファリナ; ファッロ; 小麦粉; フリーカ; グラハム粉; 挽き割り麦; ホミニー (モテ); ミール; 精白小麦; ラバ/スジ; ロールドウィート; セモリナ; 発芽小麦; 全粒小麦 (ホールカーネル); 小麦ふすま; 小麦フレーク; 小麦胚芽; その他
sk-SK: Forma pšeničného produktu: Bulgur; Kuskus; Drvená pšenica; Pšeničná krupica; Farro; Múka; Freekeh; Grahamová múka; Krúpy; Hominy (mote); Múčka; Lúpaná pšenica; Rava/Soji; Pšeničné vločky; Semolina; Naklíčená pšenica; Pšeničné zrná (celé); Pšeničné otruby; Pšeničné vločky; Pšeničné klíčky; Iné
fr: Forme du produit à base de blé: Boulgour; Couscous; Blé concassé; Farina; Farro; Farine; Freekeh; Farine Graham; Gruau; Hominy (mote); Semoule; Blé perlé; Rava/Soji; Flocons de blé; Semoule; Blé germé; Grains de blé (entiers); Son de blé; Flocons de blé; Germe de blé; Autre
zh-TW: 小麥商品形式: 布格麥; 庫斯庫斯; 碎麥粒; 粗麥粉; 法羅麥; 麵粉; 費克麥 (青麥仁); 葛拉罕麵粉; 脫殼麥粒; 脫殼玉米 (Mote); 粗粉; 珍珠麥; 粗麥粉 (Rava/Soji); 麥片; 杜蘭粗麥粉; 發芽小麥; 全麥粒 (原粒); 小麥麩皮; 小麥片; 小麥胚芽; 其他
sl-SI: Oblika pšeničnega izdelka: Bulgur; Kuskus; Zdrobljena pšenica; Pšenični zdrob; Pira; Moka; Frike; Graham moka; Kaša; Oluščena pšenica (mote); Grobo mleta moka; Biserna pšenica; Rava/soji; Pšenični kosmiči; Zdrob durum; Kaljena pšenica; Pšenična zrna (cela zrna); Pšenični otrobi; Pšenični kosmiči; Pšenični kalčki; Drugo
ro-RO: Formă a produsului din grâu: Bulgur; Cușcuș; Grâu sfărâmat; Făină fină; Farro; Făină; Freekeh; Făină graham; Crupe de grâu; Hominy (mote); Făină; Grâu perlat; Rava/Soji; Fulgi de grâu; Griș; Grâu încolțit; Boabe de grâu (întregi); Tărâțe de grâu; Fulgi de grâu; Germeni de grâu; Altele
cs: Forma produktu z pšenice: Bulgur; Kuskus; Pšeničná trhanka; Farina; Farro; Mouka; Freekeh; Grahamová mouka; Kroupy; Hominy (mote); Šrot; Pšeničné krupky; Rava/Soji; Válcovaná pšenice; Semolina; Naklíčená pšenice; Pšeničná zrna (celá zrna); Pšeničné otruby; Pšeničné vločky; Pšeničné klíčky; Jiné
pt-BR: Produto à base de trigo: Triguilho (Bulgur); Cuscuz; Trigo rachado; Farinha; Farro; Farinha de trigo; Freekeh; Farinha de trigo Graham; Grãos descascados; Canjica (mote); Farinha grossa; Trigo perolado; Rava/Soji; Trigo em flocos; Sêmola; Trigo germinado; Grãos de trigo (inteiros); Farelo de trigo; Flocos de trigo; Gérmen de trigo; Outra
ko: 밀 제품 형태: 불구르; 쿠스쿠스; 굵게 빻은 밀; 파리나; 파로; 밀가루; 프리케; 그레이엄 밀가루; 겉귀리; 호미니(모테); 가루; 정제된 밀; 라바/소지; 납작밀; 세몰리나; 발아밀; 통밀(낟알); 밀기울; 통밀 플레이크; 밀배아; 기타